臺灣板橋地方法院刑事判決　　　　　　　96年度訴字第1395號
公　訴　人　臺灣板橋地方法院檢察署檢察官
被　　　告　甲○○
選任辯護人　周國榮律師
上列被告因違反槍砲彈藥刀械管制條例案件，經檢察官提起公訴
（96年偵字第28368 號），本院判決如下：
    主  文
甲○○未經許可，持有可發射子彈具有殺傷力之空氣槍，處有期
徒刑年貳月，併科罰金新臺幣伍萬元，罰金如易服勞役以新臺
幣壹仟元折算壹日。扣案之空氣槍壹枝（槍枝管制編號0000
000000號），沒收之。
    事  實
一、甲○○明知可發射子彈具有殺傷力之空氣槍，未經許可不得
    持有，竟於94年5 、6 月間某日，在親戚位於板橋市家中上
    雅虎奇摩拍賣網站，向姓名年籍不詳綽號「Diehard 766 」
    之賣家，以新臺幣5000元之代價，購入可發射子彈具有殺傷
    力之空氣槍1 枝（槍枝管制編號0000000000號），由快遞人
    員遞送至臺北縣板橋市○○街某處，由甲○○收受，旋將之
    藏放在先前故居即臺北縣板橋市○○街151 巷，嗣於94年11
    月間又將之藏放於位於臺北縣汐止市○○路58號8 樓之現居
    地而持有之。嗣於95年12月4 日中午12時許，甲○○駕駛乙
    ○○（所涉重利罪犯行部分，另行審結）所有車牌號碼3608
    –MQ號自用小客車，行經臺北縣樹林市○○路與保安街口前
    為警查獲，並經甲○○同意搜索上開自用小客車後，扣得上
    開具有殺傷力之空氣槍1 支，始循線查知上情。
二、案經臺北縣政府警察局樹林分局報請臺灣板橋地方法院檢察
    署檢察官偵查起訴。
    理  由
壹、證據能力部分：
    依刑事訴訟法第198 條、第208 條規定，所謂鑑定乃指於刑
    事訴訟程序中為取得證據資料而由檢察官或法官指定具有特
    別知識經驗之鑑定人、學校、機關或團體，就特定之事物，
    以其專業知識加以分析、實驗而作判斷，以為偵查或審判之
    參考。從而，不論鑑定人或鑑定機關、學校、團體，由檢察
    官或法官視具體個案之需要而選任，其所為之鑑定即具有證
    據能力，此乃同法第159 條第1 項之「除法律有規定者外」
    之傳聞法則例外規定。查本案內政部警政署刑事警察局95年
    12月15日刑鑑字第0950184068號槍彈鑑定書1 件，係由臺灣
    板橋地方法院檢察署檢察官指揮臺北縣政府警察局樹林分局
    送請內政部警政署刑事警察局鑑定，依上開說明，具有證據
    能力。
貳、實體部分：
一、上揭事實，業據被告甲○○於警詢、偵查及本院準備程序、
    審理時均坦承不諱，復有空氣槍1 支（槍枝管制編號：0000
    000000）扣案可資佐證。而上開空氣槍1 支，經送內政部警
    政署刑事警察局鑑定，認：「送鑑空氣長槍壹枝（槍枝管制
    編號0000000000號），認係空氣槍，以小型二氧化碳高壓鋼
    瓶內之氣體為發射動力，經實際裝填直徑約6mm 鋼珠試射3
    次，測得鋼珠發射速度分別為131 、132 、132 公尺/秒 ，
    計算其發射動能分別為7.55、7.67、7.67焦耳，單位面積動
    能分別為26.71 、27.11 、27.11 焦耳/ 平方公分。殺傷力
    之相關數據：依日本科學警察研究所之研究結果，彈丸單位
    面積動能達20焦耳/ 平方公尺，則足以穿入人體皮肉層。」
    ，此有該局95年12月15日刑鑑字第0950184068號槍彈鑑定書
    1 件在卷可憑。足見被告甲○○持有之空氣槍，確係具有殺
    傷力之空氣槍無誤。被告甲○○之自白核與事實相符，堪以
    採信。綜上所述，本件事證明確，被告上揭犯行足堪認定，
    應依法論科。
二、核被告所為，係犯槍砲彈藥刀械管制條例第8 條第4 項之未
    經許可持有可發射子彈具有殺傷力之空氣槍罪。爰審酌被告
    無視法律之禁止，於此社會治安日益惡化之際，猶持有上開
    具殺傷力之空氣長槍，危害社會治安甚鉅，並兼衡其素行良
    好，有台灣高等法院被告全國前案紀錄表存卷可稽，及其犯
    罪之動機、目的、手段、智識程度（國中畢業）、犯罪後坦
    承犯行態度良好，並未持上開槍枝犯罪等一切情狀，量處如
    主文所示之刑，並就罰金部分諭知易服勞役之折算標準，以
    示懲儆。
三、扣案具殺傷力之空氣槍1 枝（槍枝管制編號0000000000號）
    ，係槍砲彈藥刀械管制條例第4 條第1 項第1 款所定之槍，
    屬違禁物，不問屬於犯人與否，依刑法第38條第1 項第1款
    規定，宣告沒收。
據上論斷，應依刑事訴訟法第299 條第1 項前段，槍砲彈藥刀械
管制條例第8 條第4 項，刑法第11條前段、第42條第3 項、第38
條第1 項第1 款，判決如主文。
本案經檢察官朱立豪到庭執行職務。
中　　華　　民　　國　　96　　年　　7 　　月　　26　　日
              刑事第十八庭  審判長法　官  連育群
                                  法  官  王綽光
                                  法  官  吳幸娥
以上正本證明與原本無異
如不服本判決應於送達後10日內向本院提出上訴狀
                                  書記官　洪惠玲
中　　華　　民　　國　　96　　年　　7 　　月　　26　　日
附錄本案論罪科刑法條全文：
槍砲彈藥刀械管制條例第8 條：
未經許可，製造、販賣或運輸鋼筆槍、瓦斯槍、麻醉槍、獵槍、
空氣槍或第四條第一項第一款所定其他可發射金屬或子彈具有殺
傷力之各式槍砲者，處無期徒刑或五年以上有期徒刑，併科新臺
幣一千萬元以下罰金。
未經許可，轉讓、出租或出借前項所列槍枝者，處五年以上有期
徒刑，併科新臺幣一千萬元以下罰金。
意圖供自己或他人犯罪之用，而犯前二項之罪者，處無期徒刑或
七年以上有期徒刑，併科新臺幣一千萬元以下罰金。
未經許可，持有、寄藏或意圖販賣而陳列第一項所列槍枝者，處
三年以上十年以下有期徒刑，併科新臺幣七百萬元以下罰金。
第一項至第三項之未遂犯罰之。
